臺灣高等法院臺南分院民事判決
                                   109年度上易字第301號
上  訴  人  王承瑋  
被上訴人    陳義龍  
上列當事人間請求損害賠償事件，上訴人對於中華民國109年7月
20日臺灣嘉義地方法院109年度訴字第336號第一審判決提起上訴
，本院於109年12月8日言詞辯論終結，判決如下：
    主  文
上訴駁回。
第二審訴訟費用由上訴人負擔。
    事實及理由
一、上訴人主張：被上訴人基於毀損之犯意，於民國108年4月3
    日凌晨1時23分許，搭乘訴外人楊家偉所駕駛000-0000號自
    小客車，至嘉義縣○○市○○○街000號上訴人所經營景園藝品店
    兼住所門口，被上訴人下車後，在地上撿拾木棒、磚塊、酒
    瓶等物品，砸向景園藝品店的落地玻璃窗4次，打破該落地
    玻璃窗，並毀損18個茶壺，致令不堪用，足以生損害於上訴
    人，18個茶壺之金額為新台幣(下同)148萬0300元。因此依
    侵權行為之法律關係請求被上訴人賠償上訴人上開金額及利
    息。原審為其敗訴之判決，尚有未合。並上訴聲明：㈠原判
    決不利於上訴人部分廢棄。㈡上開廢棄部分，被上訴人應再
    給付148萬0300元，及自起訴狀繕本送達翌日(即108年11月2
    6日)起至清償日止，按年利率百分之5計算之利息。（上訴
    人請求被上訴人賠償落地窗玻璃1萬2000元本息部分，原審
    為上訴人勝訴判決，被上訴人未上訴，不在本院審酌範圍）
    。
二、被上訴人答辯略以：就茶壺部分，本院刑事庭108年度易字
    第878號刑事案件（下稱系爭刑案）判決認為並非被上訴人
    破壞，上訴人請求並無理由。並答辯聲明：上訴駁回。
三、兩造爭執及不爭執事項：
 ㈠、兩造不爭執事項：被上訴人基於毀損之犯意，於108年4月3
     日凌晨1時23分許，搭乘訴外人楊家偉所駕駛的000-0000號
     之普通自用小客車，到達上訴人位在嘉義縣○○市○○○街000
     號之上訴人的住所經營景園藝品店附近，被上訴人下車後
     ，到上訴人住家門口，在地上撿拾木棒、磚塊、酒瓶等物
     品，砸毀該屋之落地玻璃窗，足生損害於上訴人，經臺灣
     嘉義地方法院刑事庭於109年4月10日以108年度易字第878
     號刑事判決：被上訴人犯毀損他人物品罪，處有期徒刑3月
     (如易科罰金以1000元折算1日) 確定在案。
 ㈡、爭執之事項：上訴人依侵權行為之法律關係，請求被上訴人
     應賠償其茶具18組之損失(新臺幣148萬0300元)，是否有理
     由？
四、本院之判斷：　　　　
  ⒈按當事人主張有利於己之事實者，就其事實有舉證之責任，
    民事訴訟法第277條前段定有明文。民事訴訟如係由上訴人
    主張權利者，應先由上訴人負舉證之責，若原告先不能舉證
    ，以證實自己主張之事實為真實，則被告就其抗辯之事實即
    令不能舉證，或其所舉證據尚有疵累，亦應駁回上訴人之請
    求。又依民法第184條第1項前段規定，侵權行為之成立，須
    行為人因故意過失不法侵害他人權利，亦即行為人須具備歸
    責性、違法性，並不法行為與損害間有因果關係，始能成立
    ，且主張侵權行為損害賠償請求權之人，對於侵權行為之成
    立要件應負舉證責任。上訴人主張被上訴人有前開侵權行為
    ，揆諸前揭規定及解釋，自應就其主張之事實負舉證責任。
  ⒉上訴人主張被上訴人毀損其茶壺18個之侵權行為，為被上訴
    人所否認，如前所述，自應由上訴人負舉證責任，而兩造同
    意系爭刑案卷之證據資料，引為本件證據資料。經查：
  ⑴上訴人主張破損的茶壺放在一個紙箱內，而紙箱位在機車跟
    桌子之間的空隙，就是系爭刑案卷之警卷第25頁下方照片所
    示的白色紙箱等語（系爭刑案卷第43頁至第44頁）。而依系
    爭刑案卷之警卷第25頁下方照片及系爭刑案卷第79頁之照片
    所示，上訴人所稱之機車就緊臨在落地玻璃窗旁，白色紙箱
    則在機車的右後側不遠處，該處確為玻璃被打破後，玻璃碎
    片噴射的範圍內。然細觀上開照片，該白色紙箱上方雖未完
    全密合，但基本上紙箱之上蓋已經闔上，在這樣的情形下，
    放置在該紙箱內之茶壺18個，是否會因玻璃碎片之短暫噴射
    ，而同時受損，已屬有疑。上訴人於本院又稱其將茶壺放桌
    子下的箱子裡面語(見本院卷第93頁)，所述又與系爭刑案所
    述放置位置不同，且放置在桌子底下用紙箱裝的18個茶壼，
    竟能因玻璃碎片之短暫噴射全部同時受損，且有的受損部位
    在茶壺蓋，誠屬可疑，而難採信。
　⑵依上訴人所提之估價單（系爭刑案卷之警卷第11頁至第12頁
    ），受損之18個茶壺，總價值高達148萬餘元，衡情一般人
    在受如此鉅大之損失時，於報案後，自應會要求員警就此部
    分蒐證、拍照。然警方於108年4月3日接獲報案而前往上訴
    人住處處理時，僅拍攝落地玻璃窗之破損情形，並未拍攝上
    訴人茶壺受損照片，警卷所附之茶壺受損照片，係上訴人事
    後自行拍攝等情，有員警製作之職務報告1份在卷可憑（系
    爭刑案卷第55頁），核與上訴人於刑事案件證述之情節相符
    （系爭刑案卷第41至第42頁）。員警於案發當日既已獲報到
    場，並對受損之落地玻璃窗進行拍照存證，倘上訴人所述價
    值高昂之茶壺因被上訴人之行為同時受損，員警自應會同時
    對茶壺進行拍證存證，惟員警卻未如此作為，顯然上訴人當
    下並未將茶壺受損乙節告知員警。其後，上訴人事後始提供
    給警方之茶壺受損照片，是否確因案發當日被上訴人之行為
    所致，自非無疑。上訴人於刑案審理中雖到庭雖解釋稱：當
    天並不知道茶壺有受損，第一天在清玻璃，是隔天才發現茶
    壺毀損，才拍照等語（系爭刑案卷第41頁至第44頁）。本院
    審酌上訴人既稱受損之茶壺價值高達148萬餘元，所放置之
    位置也確實是在玻璃碎片噴射之範圍內，依一般經驗法則，
    上訴人在發現落地窗遭毀損時，自應會優先查看高價之茶壺
    有無受到波及、是否完好，惟上訴人卻捨此不為，自與常情
    有違。
  ⑶依上所述可知，上訴人雖證稱其所有之茶壺18個，亦因被上
    訴人砸破落地玻璃窗時，同時受損，然依上訴人指稱茶壺放
    置之位置、發現茶壺受損之時機、現已無法勘驗茶壺受損狀
    態各節，難認上訴人對於茶壺受損與被上訴人行為間之因果
    關係已舉證證明，其前揭主張自無可採。
五、綜上所述，上訴人既無法證明茶壺18個與被上訴人之侵權行
    為間有何因果關係，上訴人依侵權行為損害賠償之法律關係
    ，請求被上訴人賠償148萬0300元，為無理由，不應准許。
    原審為上訴人敗訴之判決，上訴意旨指摘原判決不當，求予
    廢棄改判，為無理由，應予駁回。
六、據上論結，本件上訴為無理由，依民事訴訟法第449條第1項
    、第78條，判決如主文。
中　　華　　民　　國　　109 　年　　12　　月　　29　　日
                  民事第一庭    審判長法  官  丁振昌
 
                                      法  官  蔡孟珊

                                      法  官  李素靖
上為正本係照原本作成。
不得上訴。
中　　華　　民　　國　　109 　年　　12　　月　　29　　日

                                      書記官  高曉涵